【裁判字號】    95,訴,340
【裁判日期】    950327
【裁判案由】    毒品危害防制條例
【裁判全文】
臺灣彰化地方法院刑事判決                95年度訴字第340號
公  訴  人  臺灣彰化地方法院檢察署檢察官
被      告  甲○○
                    現另案在臺灣彰化監獄執行中
上列被告因違反毒品危害防制條例案件，經檢察官提起公訴（九
十五年度毒偵字第四三二號），被告於準備程序中就被訴事實為
有罪之陳述，經告知簡式審判程序之旨，並聽取公訴人、被告之
意見後，由本院合議庭裁定由受命法官獨任進行簡式審判程序，
判決如下：
    主  文
甲○○連續施用第一級毒品，累犯，處有期徒刑壹年壹月。
    事  實
一、甲○○前因施用第一級毒品案件，經本院以九十二年度訴字
    第二一六號判處有期徒刑十月確定，嗣經送監執行，於民國
    九十三年十一月四日縮刑期滿執行完畢；又因施用第一級毒
    品案件，經本院於九十四年八月十五日以九十四年訴字第一
    一九四號判處有期徒刑十月確定，現因該案在臺灣彰化監獄
    執行中。另因施用毒品案件，經本院以九十年度毒聲字第三
    四一一號裁定送觀察、勒戒後，認無繼續施用毒品之傾向，
    於九十年九月二十六日執行完畢，並經臺灣彰化地方法院檢
    察署檢察官以九十年度毒偵字第三六四二號不起訴處分確定
    ；復因施用毒品案件，經本院以九十一年度毒聲字第三二○
    四號裁定送強制戒治，於九十三年一月九日因毒品危害防制
    條例修正施行，而毋庸執行釋放。詎甲○○於前開觀察、勒
    戒執行完畢釋放後五年內，仍不知悔改，復基於施用第一級
    毒品海洛因之概括犯意，自九十四年八月十六日起至同年十
    月二十日上午某時止，在其位於彰化縣二林鎮○○里○○路
    ○段一八四號居所內，每日一、二次，以將第一級毒品海洛
    因摻入香煙點燃抽吸之方式，連續施用第一級毒品海洛因多
    次。嗣於九十四年十月二十四日為警通知至彰化縣警察局二
    林分局，經其同意採集尿液送驗，結果呈嗎啡陽性反應，始
    悉上情。
二、案經彰化縣警察局二林分局報告臺灣彰化地方法院檢察署檢
    察官偵查起訴。
    理  由
一、按除被告所犯為死刑、無期徒刑、最輕本刑為三年以上有期
    徒刑之罪或高等法院管轄第一審案件者外，於刑事訴訟法第
    二百七十三條第一項程序進行中，被告先就被訴事實為有罪
    之陳述時，審判長得告知被告簡式審判程序之旨，並聽取當
    事人、代理人、辯護人及輔佐人之意見後，裁定進行簡式審
    判程序；除簡式審判程序及簡易程序案件外，第一審應行合
    議審判；刑事訴訟法第二百七十三條之一第一項、第二百八
    十四條之一分別定有明文。本件被告甲○○所犯係死刑、無
    期徒刑、最輕本刑為三年以上有期徒刑或高等法院管轄第一
    審案件以外之罪，且於本院行準備程序時就被訴事實為有罪
    之陳述，經受命法官告知簡式審判程序之旨，並聽取公訴人
    、被告之意見後，本院合議庭認無不得或不宜改依簡式審判
    程序進行之處，經評議結果，裁定改由受命法官獨任行簡式
    審判程序，合先敘明。
二、訊據被告甲○○對於上開施用第一級毒品海洛因之犯行坦承
    不諱，且其於九十四年十月二十四日為警通知至彰化縣警察
    局二林分局，經其同意採集尿液送驗，結果呈嗎啡陽性反應
    ，此有毒品人口到場採尿名冊、詮昕科技股份有限公司濫用
    藥物尿液檢驗報告、列管毒品人口尿液檢驗送驗紀錄表各一
    紙在卷可稽，足徵被告之自白確與事實相符。又被告前因施
    用毒品案件，經本院以九十年度毒聲字第三四一一號裁定送
    觀察、勒戒後，認無繼續施用毒品之傾向，於九十年九月二
    十六日執行完畢，並經臺灣彰化地方法院檢察署檢察官以九
    十年度毒偵字第三六四二號不起訴處分確定；復因施用毒品
    案件，經本院以九十一年度毒聲字第三二○四號裁定送強制
    戒治，於九十三年一月九日因毒品危害防制條例修正施行，
    而毋庸執行釋放，有臺灣彰化地方法院檢察署刑案資料查註
    紀錄表及臺灣高等法院被告全國前案紀錄表各一份在卷可考
    。被告於九十年九月二十六日觀察、勒戒執行完畢釋放後，
    五年內再犯本件施用第一級毒品犯行，依毒品危害防治條例
    第二十三條第二項規定，自應依法論科。本件事證明確，被
    告施用第一級毒品海洛因之犯行，應堪認定。
三、核被告所為，係犯毒品危害防制條例第十條第一項之施用第
    一級毒品罪。被告為施用第一級毒品，而持有該級毒品，其
    持有之低度行為，應為施用之高度行為所吸收，不另論罪。
    又被告先後多次施用第一級毒品之犯行，時間緊接，手段相
    同，所犯係構成要件相同之罪，顯係基於概括犯意反覆為之
    ，為連續犯，應依刑法第五十六條規定，以一罪論，並加重
    其刑。末查被告前因施用第一級毒品案件，經本院以九十二
    年度訴字第二一六號判處有期徒刑十月確定，並於九十三年
    十一月四日縮刑期滿執行完畢，此有臺灣彰化地方法院檢察
    署刑案資料查註紀錄表及臺灣高等法院被告前案紀錄表各一
    份在卷可稽，其於受有期徒刑執行完畢後，五年以內再犯本
    件有期徒刑以上之罪，為累犯，應依刑法第四十七條規定，
    遞加重其刑。爰審酌被告曾因施用毒品經送觀察、勒戒、強
    制戒治，並受徒刑之執行後，仍未能戒斷，再犯本案之罪，
    顯然未能善體國家設置觀察、勒戒、強制戒治機構，協助毒
    品施用者戒除毒癮之良法美意，且因施用第一級毒品案件，
    甫於九十四年八月十五日經本院以九十四年度訴字第一一九
    四號判處有期徒刑十月確定，猶再次施用毒品，及其犯罪之
    動機、目的、品行、智識程度、所生危害，暨犯罪後坦承犯
    行，態度尚屬良好等一切情狀，量處如主文所示之刑。
據上論斷，應依刑事訴訟法第二百七十三條之一第一項、第二百
九十九條第一項前段，毒品危害防制條例第十條第一項，刑法第
十一條前段、第五十六條、第四十七條，判決如主文。
本案經檢察官高如應到庭執行職務。
中    華    民    國    95    年    3     月    27    日
                  刑事第二庭    法  官  鄭舜元
以上正本證明與原本無異。
如不服本判決，應於判決送達後10日內，向本院提出上訴狀（須
附繕本）。
中    華    民    國    95    年    3     月    29    日
                                書記官  呂雅惠
附錄本案論罪科刑法條全文：
毒品危害防制條例第十條：
施用第一級毒品者，處六月以上五年以下有期徒刑。
施用第二級毒品者，處三年以下有期徒刑。


司法院資訊處製作；財團法人民間司法改革基金會備份。
